【裁判字號】    95,親,75
【裁判日期】    951225
【裁判案由】    確認親子關係存在
【裁判全文】
臺灣板橋地方法院民事判決                95年度親字第75號
原      告  乙○○(YUTCH.
法定代理人  甲○○(KAMON.
訴訟代理人  丁○○
複代理人    李勇三律師
被      告  丙○○
上列當事人間請求確認親子關係存在事件，於民國95年12月7 日
經言詞辯論終結，本院判決如下：
    主      文
確認原告乙○○ (YUTCHAKON)（男，民國88年4 月24日生）與郭
鴻如（男、民國28年11月13日出生，已於民國92年1 月13日死亡
）間之親子關係存在。
訴訟費用由被告負擔。
    事      實
甲、原告方面：
一、聲明：如主文所示。
二、陳述：
（一）緣原告之生母即泰國人甲○○ (KAMONWAN) 於民國83年間
      ，自泰國來台灣工作兩年，其間認識郭鴻如（男、28年11
      月13日出生，已於92年1 月13日死亡），二人時相往來，
      甲○○返回泰國後，或在泰國，或赴大陸地區雲南與郭鴻
      如相會。嗣甲○○自郭鴻如受胎，於88年4 月24日在泰國
      生下原告，惟因原告出生時，甲○○與郭鴻如間並無婚姻
      關係，原告遂為甲○○與郭鴻如之非婚生子女。
（二）原告自出生後即接受郭鴻如之撫養、撫育，定期給付撫育
      費用，直至郭鴻如死亡為止，依法原告應視為郭鴻如之婚
      生子女。且原告已與郭鴻如進行親子ＤＮＡ血緣關係比對
      試驗，鑑定結果證實原告與已故之郭鴻如確實為父子關係
      。
（三）原告父親郭鴻如及原配偶暨祖父母均已死亡，並有部分順
      位繼承人拋棄繼承，在台唯一繼承人為郭鴻如之弟即被告
      。然被告目前正在申辦遺產繼承事宜，原告雖與被告洽商
      該等事宜，仍未能獲得解決。為釐清原告與郭鴻如間有無
      父子關係，實有確認身分關係之必要。爰依法提起本件，
      以唯一法定繼承人之丙○○為被告，請求確認原告與郭鴻
      如間之親子關係存在。
三、證據：提出戶籍謄本、原告出生證明及譯文、甲○○護照影
    本、親子鑑定結果報告書、照片、郭鴻如死亡證明書、本院
    准予備查函等件為證。
乙、被告方面：
一、聲明：同意原告之請求。
二、陳述：
（一）被告確為郭鴻如之唯一繼承人，郭鴻如之其他繼承人均已
      拍棄繼承。
（二）對於原告主張之事實無意見，原告所提出之照片中抱著原
      告之成年男子確為被告之兄郭鴻如無訛。
（三）對於親子鑑定結果報告書無意見。
    理      由
一、按「確認法律關係之訴，非原告有即受確認判決之法律上利
    益者，不得提起之；確認證書真偽或為法律關係基礎事實存
    否之訴，亦同。前項確認法律關係基礎事實存否之訴，以原
    告不能提起他訴訟者為限」，民事訴訟法第247 條第1 項、
    第2 項定有明文。茲原告與被告間之親子關係是否存在，為
    定兩造間有無扶養、繼承等法律關係之基礎，故原告自得依
    該條規定提起一般確認之訴。
二、原告主張其為生母甲○○自郭鴻如受胎，於88年4 月24日在
    泰國所生之子，甲○○與郭鴻如間並無婚姻關係，然原告自
    出生後即接受郭鴻如之撫養、撫育，定期給付撫育費用，直
    至郭鴻如死亡為止之事實，業據原告提出戶籍謄本、原告出
    生證明及譯文、甲○○護照影本、照片、郭鴻如死亡證明書
    等件為證，並為被告所不爭執，堪信為真實。
三、原告主張郭鴻如及其原配偶暨父母均已死亡，並有部分順位
    繼承人拋棄繼承，被告為郭鴻如之在台唯一繼承人之事實，
    業據原告提出本院准予備查函等件為證，並為被告所自認，
    復經本院依職權調取本院92年度第288 、289 、408 號拋棄
    繼承事件卷宗核閱無訛，自應認為真實。
四、原告主張其已與郭鴻如進行親子ＤＮＡ血緣關係比對試驗，
    鑑定結果證實原告與已故之郭鴻如確實為父子關係之事實，
    業據原告提出親子鑑定結果報告書1 份為證，並為被告所不
    爭執，自堪認為真實。
五、依涉外民事法律適用法第16條第1 項前段規定：「子女之身
    分，依出生時其母之夫之本國法。」、同法第19條規定：「
    父母與子女間之法律關係，依父之本國法，無父或夫為贅夫
    者，依母之本國法。但父喪失中華民國國籍而母及子女仍為
    中華民國國民者，依中華民國法律。」，依此，本件確認親
    子關係存在之訴，就子女之身分及父母子女間之法律關係，
    依上揭各該規定，自應適用原告之生父即郭鴻如之本國法即
    中華民國之法律。
六、次按非婚生子女經生父認領者，視為婚生子女，其經生父撫
    育者，視為認領，民法第1065條第1 項定有明文。本件經上
    開科學鑑定之結果，並參酌本院調查之結果，已可認定郭鴻
    如與原告間具有父子之血緣關係。且原告自出生後即接受郭
    鴻如之撫養、撫育，定期給付撫育費用，依上開規定，原為
    非婚生子女之原告依法已視為婚生子女，自堪認原告主張其
    與郭鴻如間之父子關係存在等情，要屬真實，堪以採信。
七、從而，本件郭鴻如既係原告之生父，原告據以請求確認其與
    郭鴻如間之親子關係存在，於法洵屬有據，應予准許。
八、據上論結，本件原告之訴為有理由，爰依民事訴訟法第78條
    ，判決如主文。
中    華    民    國    95    年    12    月    25    日
                  家事法庭    法  官  郭光興
以上正本證明與原本無異
如不服本判決，應於判決送達後20日內向本院提出上訴狀
中    華    民    國    95    年    12    月    28    日
                              書記官  翁子婷


司法院資訊處製作；財團法人民間司法改革基金會備份。
